臺灣屏東地方法院民事裁定　
111年度司繼字第1340號
聲  請  人  鄒淵宗  



上列聲請人聲請選任被繼承人陳林針之遺產管理人事件，本院裁
定如下：
    主  文
聲請駁回。
聲請程序費用新臺幣1,000 元由聲請人負擔。
    理  由
一、本件聲請意旨略以：被繼承人甲○○（女，民國00年0 月00日
    生，生前最後住所：屏東縣○○鄉○○路00號之7 ）為聲請人所
    有屏東市○○段○○段000 地號土地上之抵押權人，聲請人前向
    本院提起分割共有物訴訟，經本院111 年度訴字第276 號訴
    訟繫屬在案。惟被繼承人於91年10月31日死亡，其配偶、父
    母及兄弟姊妹均已死亡，養子陳秋霖與被繼承人間之收養關
    係亦已終止，是否仍有繼承人不明，且無親屬會議得於1 個
    月內選定遺產管理人，為確保聲請人之權利，爰依法聲請選
    任被繼承人之遺產管理人等語。
二、按遺產繼承人，除配偶外，依左列順序定之：直系血親卑親
    屬。父母。兄弟姊妹。祖父母，此係民法第1138條之規定。
    次按繼承開始時，繼承人之有無不明者，由親屬會議於1 個
    月內選定遺產管理人，並將繼承開始及選定遺產管理人之事
    由，向法院報明。無親屬會議或親屬會議未於前條所定期限
    內選定遺產管理人者，利害關係人或檢察官，得聲請法院選
    任遺產管理人，並由法院依規定為公示催告，民法第1177條
    、第1178條第2 項分別定有明文。此為關於無人承認繼承之
    規定。又先順序繼承人均拋棄其繼承權時，由次順序之繼承
    人繼承，其次順序繼承人有無不明或第4 順序之繼承人均拋
    棄其繼承權者，準用關於無人承認繼承之規定，民法第1176
    條第6 項亦有明文。
三、經查，聲請人上開主張，業據其提出民事訴之變更追加狀、
    屏東市○○段○○段000 地號土地登記第一類謄本、繼承系統表
    、戶籍及除戶謄本等件為證。惟查，被繼承人尚有一養女即
    黃周桂鶯，黃周桂鶯之戶籍資料上未登載養父母姓名，係因
    於遷徙登記時脫漏轉載所致，此有屏東縣里○○○○○○000 ○00○
    0 ○○里○○○00000000000 號函、111 年11月1 日屏里戶字第1
    1130359500 號函及戶籍資料在卷可考。復查，黃周桂鶯並
    未向本院聲明拋棄繼承，亦有本院案件查詢清單在卷可稽。
    是本件被繼承人既尚有第1 順位親等在前之法定繼承人即黃
    周桂鶯，自與無人繼承或繼承人有無不明之情形不合，揆諸
    前揭規定，聲請人以首揭事由聲請選任遺產管理人，於法不
    合，應予駁回。
四、若不服本裁定，應於裁定送達後10日內向本院提出抗告狀，
    並繳納抗告費新臺幣1,000 元。
中　　華　　民　　國　　111 　年　　11　　月　　15　　日
　　　　　　　　　家事庭司法事務官　    謝昆達